【裁判字號】    95,簡上,286
【裁判日期】    951003
【裁判案由】    傷害等
【裁判全文】
臺灣臺南地方法院刑事判決             95年度簡上字第286號
上  訴  人
即  被  告  甲○○
以上被告因傷害等案件，上訴人不服本院九十五年度簡字第一四
七八號中華民國九十五年六月十二日簡易判決（聲請簡易判決處
刑案號：九十五年度偵字第五九一六號），提起上訴，本院管轄
之第二審合議庭判決如下：
        主  文
上訴駁回。
甲○○毀損與傷害部份原審所處之刑，均緩刑貳年。
        事實及理由
一、本院審理結果，認第一審簡易判決認事、用法及量刑均無不
    當，應予維持，並引用第一審簡易判決書及檢察官聲請簡易
    處刑書記載之事實、證據及理由（如附件）。
二、被告甲○○經合法傳喚，無正當理由不到，爰依刑事訴訟法
    第三百七十一條規定，不待其陳述，逕行判決。先此敘明。
    原審以上訴人即被告等罪證明確，依刑事訴訟法第四百四十
    九條第一項前段、第四百五十四條第二項，刑法二百七十七
    條第一項、第三百五十四條、第四十一條第一項前段，罰金
    罰鍰提高標準條例第一條前段、第二條之規定，量處如原判
    決主文所示之刑，本院經核原判決認事用法，並無不合，量
    刑亦稱妥適。上訴人即被告以：
（一）告訴人稱被告係追求告訴人未果而心生不滿云云，與事實
      不符。蓋被告與告訴人二人原係在台南市○○路第一世家
      釣蝦場工作，於九十四年十二月或九十五年一月初成為男
      女朋友，惟被告於交往後約一個星期左右即發生告訴人早
      有另一個交往中之男友，因此為免日後有糾紛即陸續向告
      訴人提出分手六、七次，然而告訴人卻拒絕，而屢次口出
      不遜，二人之感情遂分分合合。而九十五年一月底告訴人
      甚至要求被告幫其在腿上刺上蝴蝶圖案，此有被告手機內
      所存照片可憑 (上證一，容後補呈)，而被告亦能指出告
      訴人左胸部位有蠍子刺青圖案，且雙方交往期間證人張睿
      軍亦曾見過告訴人出現在被告住於安昌街房屋之房間內，
      而知二人交往及分手之事，因此若非二人曾交往、親密關
      係，被告焉能知悉告訴人之刺青部位圖案。而被告先前不
      想讓告訴之男朋友知悉二人曾交往之事而另外擴大事端於
      偵查、審判時才未透露此事，此合先敘明。
（二）而九十五年二月二日被告與張睿軍駕駛被告所有之YA一七
      八四八車子相約在台南市○○路、怡安路口附近之7-11便
      利商店等另一位朋友，因告訴人工作之泡沫紅茶店即在附
      近，為免遭告訴人發現，被告則躺坐在乘客座，未料仍讓
      告訴人發現該輛車子，告訴人隨即跑過來大罵三字經、吐
      痰並警告被告不准經過泡沫紅茶店處，被告因不想與告訴
      人有所牽扯而離去，可見是告訴人對被告心存不滿而多方
      刁難，此情有張睿軍可資證明。
（三）九十五年二月三日被告與告訴人二人在案發地點相遇而停
      車，並非被告尾隨。而被告於下車後乃質問告訴人昨日為
      何對其等亂罵、吐痰，然而告訴人卻隨即又罵三字經，被
      告才對其丟檳榔汁杯，但未丟中，被告想快離去，而告訴
      人卻揚言找人來現場處理因而撥打電話，告訴人為免事態
      擴大才加以阻止而使手機掉落地上，並非故意毀損。未料
      告訴人不願讓被告離去竟一直拉扯被告之衣服至破損之程
      度，被告不願與之糾纏而想離去才開車門，然告訴人卻自
      二、三步以外之距離一直衝過來要打被告才自己碰撞到車
      門，因此被告頂多有過失而已，被告亦願賠償三萬元予告
      訴人，惟告訴人卻不願接受，因此請鈞院改判並從輕量刑
      。
（四）反觀告訴人之指訴多有不實，此由其在偵查中所述稱被告
      對其拳打腳踢，壓在地上打云云可證，因此其稱被告係故
      意毀損其手機及故意冒然關車門之證詞亦質懷疑。否則若
      被告有心毆打告訴人，則告訴人之傷勢將可能更為嚴重，
      可見被告並非有心傷害告訴人云云為由，提起之上訴為無
      理由，應予駁回。另審酌被告無犯罪前科，素行良好，且
      已於本院審理中，與告訴人達成調解賠償告訴人損失，並
      已依調解內容履行完畢，有調解筆錄與電話記錄各一份附
      卷足憑，其因一時失慮而罹刑章。被告經此刑之宣告，應
      知所悔悟。所宣告之刑以暫不執行為適當，並予宣告緩刑
      二年，以啟自新。
三、另按刑法於九十四年二月二日修正公布，九十五年七月一日
    施行，就行為後法律變更如何適用之準據法，已由「從新從
    輕」改為「從舊從輕」，亦即除修法後之新法有利於行為人
    時，例外適用最有利之新法外，要以適用行為時之舊法為原
    則，倘例外適用新法時，自應於裁判內對該例外適用為必要
    之說明。本件原審判決後刑法修改易科罰金與定執行刑之規
    定。但查行為時之易科罰金之規定有利於上訴人，拘役與徒
    刑定執行刑之規定亦無不利被告，本即應以原判決所適用之
    行為時法為原則，而非例外適用修正後之新法，是故，原判
    決雖未及比較適用法律，但對判決顯然不生影響，自勿庸撤
    銷改判，併此敘明。（最高法院95年度台上字第3954號判例
    參照）又按犯罪在新法（即修正施行後刑法）施行前，新法
    施行後緩刑之宣告，應適用九十五年七月一日施行之新刑法
    第七十四條之規定，最高法院九十五年度第八次刑事庭會議
    決議可資參照。併此敘明。
四、據上論斷，應依刑事訴訟法第四百五十五條之一第一項、第
    三項、第三百七十一條、第三百七十三條、第三百六十八條
    ，刑法第七十四條第一項第一款，判決如主文。
本案經檢察官乙○○到庭執行職務。
中    華    民    國    95    年    10    月    3     日
                  刑事第九庭    審判長法  官  林英志
                                      法  官  卓穎毓
                                      法  官  朱中和
以上正本證明與原本無異。
本件不得上訴 。
                                      書記官  陳著振
中    華    民    國    95    年    10    月    5     日


司法院資訊處製作；財團法人民間司法改革基金會備份。
